【裁判字號】    90,訴緝,43
【裁判日期】    901112
【裁判案由】    詐欺等
【裁判全文】
臺灣臺南地方法院刑事判決                            九十年度訴緝字第四三號
    公  訴  人  臺灣台南地方法院檢察署檢察官
    被      告  甲○○
右列被告因詐欺等案件，經檢察官提起公訴（八十七年度偵字第三七一三號、八十八
年度偵字第二０一一號），本院判決如左：
    主  文
甲○○連續在公眾得出入之場所賭博財物，處罰金肆仟元，如易服勞役，以參佰元折
算壹日。扣案六合彩簽單、倍數表參紙均沒收。
本件被訴常業詐欺、常業重利部分均公訴不受理。
    事  實
一、甲○○自民國（下同）八十七年八月間某日起至同年九月下旬某日止，基於賭博
    之概括犯意，連續在台南市某公眾得出入之場所，向姓名年籍不詳綽號「阿華」
    之男子簽賭六合彩多次，以此方式賭博財物，嗣於八十八年二月二日經警持搜索
    票至其位於台南市○○路○段二九六巷十五號鴻溢代書事務所當場查獲，並扣有
    其所有六合彩簽單及倍數表共計三紙，而查悉上情。
二、案經台南市警察局第一分局、第五分局報告台灣台南地方法院檢察署檢察官偵查
    起訴。
    理  由
壹、有罪部分：
一、右揭事實，業據被告甲○○於警訊時及本院審理時均坦承不諱，且有六合彩倍數
    表及簽單共三紙附卷足憑，足以補強被告自白之真實性，本件事證明確，被告前
    揭犯行均堪以認定，應予依法論科。
二、核被告甲○○所為，係犯刑法第二百六十六條第一項前段在公眾得出入之場所賭
    博財物罪。被告先後多次犯行，時間緊接，方法相同，觸犯構成要件相同之罪名
    ，顯係基於概括犯意反覆為之，應依連續犯規定論以一罪，並依法加重其刑。爰
    審酌被告犯罪手段、對社會風氣所造成之影響及犯後坦承等一切情狀，量處如主
    文所示之刑，並諭知易服勞役之折算標準。至扣案六合彩簽單、倍數表共三紙係
    被告所有，且係供犯罪所用之物，業據被告自承在卷，爰依法宣告沒收。
貳、不受理部分：
一、公訴意旨略以：被告甲○○與被告黃建昌（業經本院判決無罪）共同基於意圖為
    自己及第三人不法所有之常業犯意聯絡，自民國（下同）八十六年一月間某日起
    ，至同年九月間某日止，於臺南市○○路○段二九六巷十五號甲○○所經營「鴻
    溢代書事務所」內，以新臺幣（下同）十萬元之代價向知情並有意幫助渠等經營
    地下錢莊之被告閻學琦、被告黃金山（前開二人業經本院判決無罪）借得其二人
    共同經營之「瑋翔汽車商行」，於八十五年十二月間向聯合信用卡中心申請辦理
    信用卡消費業務取得之刷卡機，以無實際消費行為之「真刷卡，假消費」方式，
    乘明知並無購物等消費行為之林忠賢、吳翊菁、蔡瑩莉、洪茂林、曾翁淑嫻、鄭
    炎紅、朱萬長、許逢源、張美玉、朱廣林、黃玉瓊、吳雪卿、郭靜如、許金雀、
    謝世清、王正賢、蘇美芬、張明傳、林眉珍、陳世崇（前開被告均分別經判決拘
    役十五日至二十日不等）急迫之際，持渠等所使用之信用卡供甲○○刷卡，幫助
    甲○○得以利用不實簽帳單，登載於其等業務上所作成之請款單上，據以向聯合
    信用卡處理中心及各發卡銀行請款，致聯合信用卡處理中心及各發卡銀行陷於錯
    誤而如數付款，足生損害於上開聯合信用卡處理中心及各發卡銀行。而甲○○、
    與林忠賢等前開刷卡人互相約定按每刷卡一萬元，抽取一千三百元利息，並由甲
    ○○從中取得百分之二即二百元之傭金之交易方式，此項約定，經予扣除發卡銀
    行應得之傭金百分之三及刷卡後約二星期即可獲發卡銀行撥款之情形計算，被告
    甲○○及黃建昌二人計約可取得年息約百分之百顯與原本不相當之重利，並以之
    為常業。嗣先經警於八十七年三月十七日十五時許，持台灣台南地方法院檢察署
    檢察官之搜索票於前址之代書事務所查獲，並扣得帳冊七本（含「三日會」會員
    繳款紀錄）、身分證影本七張、名單四十張、帳單四十一張、木質印章四十一枚
    、加捷事業空白信用卡簽帳單三份、本票一張、收據一張、信用卡申請書七份等
    物。隨即於八十八年二月二日十七時許，再經警持搜索票至前址搜索，另扣得借
    款人用以抵付之支票十七張、本票一張、付款名冊二本、帳簿二本、帳單一張、
    六合彩簽單四張、六合彩倍數表二張等物，因認被告黃建昌與甲○○共同涉有刑
    法第二百十六條、第二百十五條之行使業務上登載不實罪嫌，同法第三百四十條
    之常業詐欺罪嫌及第三百四十五條之常業重利罪嫌；被告黃金山、被告閻學琦共
    同基於幫助之犯意，從事前開四項罪名之構成要件以外之行為，均係犯刑法第二
    百十六條、第二百十五條、第三百四十條、第三百四十五條各罪之幫助犯罪嫌云
    云。
二、按已經提起公訴或自訴之案件，在同一法院重行起訴者，應諭知不受理之判決，
    並得不經言詞辯論為之，刑事訴訟法第三百零三條第二款、第三百零七條分別定
    有明文。
三、查本件被告甲○○被訴詐欺及常業重利案件，業據台灣台南地方法院檢察署檢察
    官於八十七年五月二十七日提起公訴，且分別業經本院及台灣高等法院台南分院
    判決有罪現上訴最高法院中，有台灣高等法院被告全國前案記錄表一紙、本院八
    十七年度訴字第七四三號判決、台灣高等法院台南分院八十八年度上訴字第一六
    九五號判決影本各一紙附卷足稽。公訴人就同一案件於八十八年十月五日向本院
    再行起訴，依照上開說明，本院爰不經言詞辯論，逕為諭知不受理之判決。
據上論斷，應依刑事訴訟法第二百九十九條第一項前段、第三百零三條第二款、第三
百零七條，刑法第五十六條、第二百六十六條第一項前段、第三十八條第一項第二款
、第四十二條第二項，罰金罰鍰提高標準條例第一條前段、第二條，判決如主文。
本案經檢察官周文祥到庭執行職務
中      華      民      國      九十      年      十一      月    十二  日
                                  臺灣臺南地方法院刑事第三庭
                    法  官
右正本證明與原本無異。
如不服本判決，應於判決送達後十日內，向本院提出上訴狀。
                                          書記官
中      華      民      國      九十      年      十一      月    十二  日
附錄法條：
中華民國刑法第二百六十六條第一項
在公共場所或公眾得出入之場所賭博財物者，處一千元以下罰金。但以供人暫時娛樂
之物為賭者，不在此限。


司法院資訊處製作；財團法人民間司法改革基金會備份。
